【裁判字號】    91,易,711
【裁判日期】    920130
【裁判案由】    竊盜
【裁判全文】
台灣士林地方法院刑事判決                          九十一年度易字第七一一號
    公  訴  人  台灣士林地方法院檢察署檢察官
    被      告  戊○○
右列被告因竊盜案件，經檢察官提起公訴（九十一年度偵字第四九三三號），本院訊
問被告後（九十一年度易字第四二○號），認為以簡易判決處刑為宜，改依簡易判決
處刑（九十一年度簡字第九五八號），經檢察官移送併案審理（九十一年度偵字第六
九一六號），嗣本院仍認不得以簡易判決處刑，改依通常程序審判，並經檢察官當庭
請求擴張審理（台灣台北地方法院檢察署九十一年度偵字第一三三五○號），本院判
決如左：
    主  文
戊○○連續竊盜，處有期徒刑玖月。
    事  實
一、戊○○前於民國九十一年四月二十四日，因竊盜、偽造文書等案件，經本院以九
    十年度訴字第四五五號刑事判決定執行刑為有期徒刑五月確定，猶不知悔改，復
    基於意圖為自己不法所有之概括犯意，自九十一年五月三日起至五月六日止先後
    為下列竊盜行為：
（一）在如附表編號(1)所示時地，見乙○○所有車牌號碼ＳＡＩ─○一○號機車鑰匙
      未取下，徒手竊取之，得手後作為交通工具。嗣騎乘該失竊機車，連續於附表
      編號(2)至(5)所示時地，趁店員郭正中疏未注意之際，竊取附表(2)至(5)所示洋酒
      共四瓶，其價值共計新台幣（下同）七百九十元，得手後藏放於口袋內攜出，
      供己飲用，迄至同年月六日下午四時三十分許為郭正中查悉上情，報警當場逮
      捕。
（二）復於九十一年四月二十日上午八時許，在台北市○○區○○街十四號之丙○○
      商店內，徒手竊取普拿疼藥品十六盒（價值共計一千八百九十六元），遭店內
      售貨員黃于中察覺報警查獲。
（三）又於九十一年五月七日下午六時二十分許，在同市○○區○○路一段一號「丁
      ○○○聯盟店」內，竊取該店所有ＭＯＴＯＲＯＬＡ廠牌Ｖ８０８８型手機乙
      支（價值約四千二百元）。
二、案經台北市政府警察局內湖分局、中山分局報請台灣士林地方法院檢察署檢察官
    偵查起訴及移送併案處理。
    理  由
一、右開事實業據被告戊○○坦承不諱（詳見本院九十一年十二月二十七日審判筆錄
    第三頁），核與證人乙○○、郭正中、黃于志、陳順龍、張家豪所述情節相符，
    並有車籍作業系統─查詢認可資料乙紙、贓物認領保管收據二紙、受理刑事案件
    報案三聯單影本乙紙附卷可稽，故被告事證明確，犯行堪以認定。
二、核被告所為，係犯刑法第三百二十條第一項之竊盜罪。其先後多次竊盜行為，時
    間緊接，所犯罪名相同，顯係出於概括之犯意為之，為連續犯，應依刑法第五十
    六條之規定以一罪論，並加重其刑。檢察官移送併案審理（九十一年度偵字第六
    九一六號）及於本案審理時請求擴張審理（台北地方法院檢察署九十一年度偵字
    第一三三五號）部分，雖未據檢察官起訴，惟與已起訴部分有連續犯之裁判上一
    罪關係，已如前述，本院自得併予審理，附此敘明。爰審酌被告年輕力壯，不思
    奮發上進，竟一再竊取他人財物，並參酌其犯罪手段、次數、品行、所得利益，
    及其智識程度不高，犯罪後坦承犯行，態度良好等一切情狀，量處如主文所示之
    刑。
三、另查，台灣士林地方法院檢察署九十一年七月二十九日甲○仁九十一偵六九一六
    字第五四一六號函送本院併案審理，其中九十年度偵字第七三九八號及九十一年
    度偵字第四八八七號部分併辦意旨另以：被告意圖為自己不法之所有，於九十年
    七月十一日至台北市○○區○○路四段一八○號一樓萬寶林珠寶店，竊取店中展
    示之藍寶石戒指乙枚，得手後旋即前往同市○○區○○路一段六一三號義興當鋪
    ，持其與綽號「阿義」之不詳年籍男子共同變造之李昕育身分證典當該戒指，並
    持該變造身分證，先後於九十年七月三日及七月七日分別前往中央健保局台北門
    診中心及國泰醫院內湖分院，假冒李昕育身分就醫，因認被告另涉有竊盜、偽造
    文書罪嫌，與前揭起訴部分有連續犯及牽連犯之裁判上一罪關係。然查此併案部
    分，與前揭起訴之犯罪事實，時間相距十月之久，且犯罪方法、目的亦非相同，
    難認被告自始即有反覆實施犯罪計畫之意，尚無法認定其係基於概括之犯意而為
    之，從而就此部分核與本案並無連續犯及牽連犯之裁判上一罪關係，非本件起訴
    效力所及，本院無法加以審理，應退回檢察官另為適法之處理，併此敘明。
四、據上論斷，應依刑事訴訟法第二百九十九條第一項前段，刑法第五十六條、第三
    百二十條第一項，罰金罰鍰提高標準條例第一條前段，判決如主文。
本案經檢察官江林達到庭執行職務
中      華      民      國     九十二     年     一     月    三十      日
                                      台灣士林地方法院刑事第三庭
                                          法  官  姜  麗  香
右正本證明與原本無異。
如不服本判決，應於判決送達後十日內，向本院提出上訴狀。
                                          書記官  陳  玉  珍
中      華      民      國     九十二     年     二     月      七      日
附錄本案論罪科刑法條全文：
中華民國刑法第三百二十條：
(普通竊盜罪、竊佔罪)
  意圖為自己或第三人不法之所有，而竊取他人之動產者，為竊盜罪，處五年以下有
  期徒刑、拘役或五百元以下罰金。
  意圖為自己或第三人不法之利益，而竊佔他人之不動產者，依前項之規定處斷。
  前二項之未遂犯罰之。
    附      表
┌──┬────────┬──────────┬────────────┐
│編號│犯罪時間（民國）│  犯  罪  地  點    │    竊  得  物品      │
├──┼────────┼──────────┼────────────┤
│(1)  │九十一年五月三日│台北市○○區○○路一│ＳＡＩ─０一０號機車    │
│    │七時許          │段六十九號前        │                        │
├──┼────────┼──────────┼────────────┤
│(2)  │九十一年五月四日│台北市○○區○○路二│黑牌約翰走路零點二公升裝│
│    │十五時三分      │號統一便利商店      │洋酒乙瓶                │
├──┼────────┼──────────┼────────────┤
│(3)  │九十一年五月六日│同右址              │人頭馬零點二公升裝洋酒乙│
│    │五時二十二分    │                    │瓶                      │
├──┼────────┼──────────┼────────────┤
│(4)  │九十一年五月六日│同右址              │同右                    │
│    │七時三十八分    │                    │                        │
├──┼────────┼──────────┼────────────┤
│(5)  │九十一年五月六日│同右址              │同右                    │
│    │十五時五十五分  │                    │                        │
└──┴────────┴──────────┴────────────┘


司法院資訊處製作；財團法人民間司法改革基金會備份。
